臺灣臺北地方法院宣示判決筆錄　　　　　　　　　　　九十三年度易字第四七二號
　　公　訴　人　臺灣臺北地方法院檢察署檢察官
　　被　　　告　甲○○
　　選　　　任
　　辯　護　人　許巍騰律師
　　　　　　　　李怡卿律師
右列被告因違反證券交易法案件（檢察官聲請簡易判決處刑案號：台灣台北地方法院
檢察署九十二年度偵字第一九三二五號），於中華民國九十三年十一月三十日下午四
時整，在本院第十六法庭宣示判決，出席職員如左：
審判長起立朗讀判決主文、犯罪事實要旨、處罰條文，及告以上訴限制、期間並提出
上訴狀之法院，且諭知記載其內容：
一、主  文：
    甲○○共同違反非證券商不得經營證券業務之規定，處有期徒刑肆月，如易科罰
    金以佰元折算壹日。緩刑貳年。
二、犯罪事實要旨：
    甲○○係臺北市中山區○○○路○段五十一號八樓群華證券投資顧問股份有限公
    司民生分公司（民國九十二年四月十八日更名為聯揚資產管理有限公司，下稱聯
    陽公司）執行長，曾韻儀（另行起訴）係臺北市大安區○○○路○段九七號十三
    樓群華證券投資顧問股份有限公司（下稱群華公司，於九十二年四月間結束營業
    ，曾韻儀嗣又於上址成立群揚投資股份有限公司，下稱群揚公司）之負責人，賴
    調燦（另行起訴）係臺北縣中和市○○路十六號六樓之三辰曜科技股份有限公司
    （下稱辰曜公司）負責人。甲○○明知於出售所持有之公司股票，而對非特定人
    公開招募者，非經主管機關核准或向主管機關申報生效後，不得為之，另亦明知
    非證券商不得經營證券業務，且明知群華公司及其所屬民生分公司之登記營業項
    目均不包括經營證券商業務，亦未經主管機關即財政部證券暨期貨交易管理委員
    會（下稱證期會）核准許可發給執照，竟未經主管機關之核准，與曾韻儀、賴調
    燦共同基於繼續經營對非特定人公開招募出售所持有之未上市（櫃）公司股票及
    繼續經營證券商證券業務之犯意聯絡，由賴調燦於九十一年十月間提供辰曜公司
    股票（為未上市或上櫃之股票）八百張予曾韻儀，再由曾韻儀交付其會員名單予
    甲○○，並委由甲○○自九十二年一月至四月間，透過群華公司民生分公司之員
    工以每股五十八元至七十二元不等之價格向推銷前揭股票，並約定若由該公司員
    工仲介成功，甲○○可抽旗下員工總業績百分之三作為佣金，其員工可抽取股款
    百分之九至百分之十八佣金，若由甲○○個人仲介成功，則甲○○可抽取股款百
    分之十佣金，期間共向林靜君等不特定之人成功仲介約二百張股票，並由上開投
    資人將股款匯至美國紐約花旗銀行如附表編號一所示之帳戶後，再將前開款項轉
    匯予曾韻儀或其指定之其他帳戶，或由承購者以現金交付予群華公司之職員或曾
    韻儀，又或將股款匯予賴調燦在臺灣之帳戶（如附表編號二所示），總計仲介上
    述股票所得股款為一千多萬元。嗣經法務部調查局北部地區機動工作組於九十二
    年七月一日，分別在臺北市大安區○○○路○段九七號十三樓之群揚公司及臺北
    市○○○路○段五十一號八樓之聯揚公司執行搜索，並扣得客戶買賣股票資料、
    辰曜公司股票以及辰曜科技營運計劃書等相關證物，始悉上情。
三、處罰條文：
　　證券交易法第二十二條第一項、第三項、第四十四條第一項、第一百七十五條、
    刑法第二十八條、第五十五條、第四十一條第一項前段、第七十四條第一款。
四、協商判決除有刑事訴訟法第四百五十四條之四第一項第一款於本訊問程序終結前
    ，被告撤銷協商合意或檢察官撤回協商聲請者；第二款被告協商之意思非出於自
    由意志者；第四款被告所犯之罪非第四百五十五條之二第一項所定得以協商判決
    者；第六款被告有其他較重之裁判上一罪之犯罪事實者；第七款法院認應諭知免
    刑或免訴、不受理者情形之一，及違反同條第二項「法院應於協商合意範圍內為
    判決；法院為協商判決所科之刑，以宣告緩刑或二年以下有期徒刑、拘役或罰金
    為限」之規定者外，不得上訴。
五、如不服本件判決，得自收受判決送達之日起十日內，向本院提出上訴書狀，上訴
    於第二審法院。
中　　　華　　　民　　　國　　九十三　　年　　 十一 　　月　　 三十 　　日
                                 臺灣臺北地方法院刑事第九庭
                                           書記官   蔡嘉萍
                                     審判長法　官   葉建廷
右筆錄正本係照原本作成
                                           書記官   蔡嘉萍
中　　　華　　　民　　　國　　九十三　　年　　 十一 　　月　　 三十 　　日
附錄本案論罪科刑法條：
證券交易法第二十二條：
有價證券之募集與發行，除政府債券或經財政部核定之其他有價證券外，非經主管機
關核准或向主管機關申報生效後，不得為之；其處理準則，由主管機關定之。已依本
法發行股票之公司，於依公司法之規定發行新股時，除依第四十三條之六第一項及第
二項規定辦理者外，仍應依前項之規定辦理。
第一項規定於出售所持有之公司股票、公司債券或其價款繳納憑證、表明其權利之證
書或新股認購權利證書、新股權利證書，而對非特定人公開招募者，準用之。
證券交易法第四十四條：
證券商須經主管機關之許可及發給許可證照，方得營業；非證券商不得經營證券業務
。
證券商分支機構之設立，應經主管機關許可。
外國證券商在中華民國境內設立分支機構，應經主管機關許可及發給許可證照。
證券商設置標準及管理規則，由主管機關定之。
證券交易法第一百七十五條：
違反第十八條第一項、第二十二條、第二十八條之二第一項、第四十三條第一項、第
四十三條之一第二項、第三項、第四十三條之五第二項、第三項、第四十三條之六第
一項、第四十四條第一項至第三項、第六十條第一項、第六十二條第一項、第九十三
條、第九十六條至第九十八條、第一百十六條、第一百二十條或第一百六十條之規定
者，處二年以下有期徒刑、拘役或科或併科新臺幣一百八十萬元以下罰金。
附表：
┌──┬───────┬────────────────────────┐
│編號│　 戶　名　　 │　　　　　　 帳　　　　　 戶　　　　　　　　　　│
├──┼───────┼────────────────────────┤
│ 一 │David J.Levens│美國銀行Chevy Chast BanＺ0000000000號　│
│　　│on t/a　　　　│　　　　　　　　　　　　　　　　　　　　　　　　│
├──┼───────┼────────────────────────┤
│ 二 │　 賴調燦　　 │ 台灣企銀汐止分行00000000000000號 │
└──┴───────┴────────────────────────┘
